臺灣高等法院刑事裁定
110年度聲字第3874號
聲  請  人  臺灣高等檢察署檢察官
受  刑  人  吳朝欽





上列聲請人因受刑人數罪併罰有二裁判以上，聲請定其應執行之
刑（聲請案號：臺灣高等檢察署110年度執聲字第1746號），本
院裁定如下：
    主  文
吳朝欽犯如附表所示各罪所處之刑，應執行有期徒刑肆年捌月。
    理  由
一、聲請意旨略以：上列受刑人吳朝欽因竊盜等數罪，先後經判
    決確定如附表，應依刑法第50條第1項第1款、第2項、第53
    條、第51條第5款規定，定其應執行之刑，爰依刑事訴訟法
    第477條第1項聲請裁定等語。
二、按「裁判確定前犯數罪者，併合處罰之。但有下列情形之一
    者，不在此限：一、得易科罰金之罪與不得易科罰金之罪。
    二、得易科罰金之罪與不得易服社會勞動之罪。三、得易服
    社會勞動之罪與不得易科罰金之罪。四、得易服社會勞動之
    罪與不得易服社會勞動之罪」、「前項但書情形，受刑人請
    求檢察官聲請定應執行刑者，依第51條規定定之」、「數罪
    併罰，有二裁判以上者，依第51條之規定，定其應執行之刑
    」、「數罪併罰，分別宣告其罪之刑，依下列各款定其應執
    行者：……五、宣告多數有期徒刑者，於各刑中之最長期以上
    ，各刑合併之刑期以下，定其刑期。但不得逾30年」，刑法
    第50條第1項、第2項、第53條、第51條第5款分別定有明文
    。再者，法律上屬於自由裁量之事項，有其外部性界限及內
    部性界限，並非概無拘束。依據法律之具體規定，法院應在
    其範圍選擇為適當之裁判者，為外部性界限；而法院為裁判
    時，應考量法律之目的，及法律秩序之理念所在者，為內部
    性界限。法院為裁判時，二者均不得有所踰越。在數罪併罰
    ，有二裁判以上，定其應執行之刑時，固屬於法院自由裁量
    之事項，然仍應受前揭外部性界限及內部性界限之拘束（最
    高法院94年度台非字第233號判決意旨參照）。另刑事訴訟
    法第370條第2項「前項所稱刑，指宣告刑及數罪併罰所定應
    執行之刑」、第3項「第1項規定，於第一審或第二審數罪併
    罰之判決，一部上訴經撤銷後，另以裁定定其應執行之刑時
    ，準用之」之規定，已針對第二審上訴案件之定應執行之刑
    ，明定有不利益變更禁止原則之適用；而分屬不同案件之數
    罪併罰有應更定執行刑之情形，倘一裁判宣告數罪之刑，曾
    經定其執行刑，再與其他裁判宣告之刑定其執行刑時，在法
    理上亦應同受此原則之拘束，亦即，另定之執行刑，其裁量
    所定之刑期，不得較重於前定之執行刑加計後裁判宣告之刑
    之總和（最高法院103年度台抗字第707號、第674號裁定意
    旨參照）。
三、經查：受刑人因犯如附表所示之罪，經如附表所示法院各判
    處如附表所示之刑，均經分別確定在案，此有臺灣臺北地方
    法院108年度易字第422號刑事判決、臺灣桃園地方法院108
    年度審易字第1022、1504號刑事判決、108年度審易字第166
    8號刑事判決、109年度審易字第1514號刑事判決、本院108
    年度上易字第2320號刑事判決、110年度上易字第907號刑事
    判決及本院被告前案紀錄表等在卷可參。受刑人所犯如附表
    所示各罪中，有得易科罰金亦得易服社會勞動之罪（編號1
    至3、7），復有不得易科罰金亦不得易服社會勞動之罪（編
    號4至6、8），雖已合於刑法第50條第1項但書規定，惟受刑
    人已請求檢察官聲請定其應執行刑，有刑事聲請狀、「臺灣
    桃園地方檢察署依102年1月23日修正之刑法第50條調查受刑
    人是否聲請定應執行刑調查表」等附卷可憑，自應依據刑法
    第50條第2項規定，依同法第51條規定定其應執行刑。茲檢
    察官聲請最後事實審之本院就受刑人所犯如附表所示之罪定
    應執行之刑，本院審核後認檢察官之聲請於法並無不合，爰
    就受刑人所犯如附表所示之罪，依刑法第51條第5款限制加
    重原則規定之外部性界限（以最長期宣告刑有期徒刑9月為
    下限，以宣告刑總和有期徒刑9年9月為上限），並參酌如附
    表編號1至7所示之罪曾經臺灣桃園地方法院以109年度聲字
    第1899號裁定應執行有期徒刑4年5月確定【是此時裁量所定
    刑期，不得較重於前定執行刑（有期徒刑4年5月）加計其餘
    裁判之宣告刑（有期徒刑8月）總和有期徒刑5年1月】，再
    考量受刑人之犯罪次數、情節及貫徹刑法量刑公平正義理念
    ，且審酌受刑人於刑事聲請狀所陳及本院訊問時所表示意見
    （見本院民國110年10月21日訊問筆錄）等情，定受刑人應
    執行之刑。
據上論斷，應依刑事訴訟法第477條第1項，刑法第50條第2項、
第53條、第51條第5款，裁定如主文。
中　　華　　民　　國　　110 　年　　10　　月　　26　　日
                  刑事第十八庭  審判長法  官  何俏美
                                      法  官  葉乃瑋
                                      法  官  黃紹紘
以上正本證明與原本無異。
不得抗告。
                                      書記官  顏淑華
中　　華　　民　　國　　110 　年　　10　　月　　28　　日

附表
編    號  1 2 3 罪    名  竊盜 （竊盜罪） 攜帶兇器毀越門扇竊盜未遂 （攜帶兇器毀越門扇竊盜未遂罪） 毀棄損壞 （毀損罪） 宣 告 刑  有期徒刑3月 有期徒刑4月 有期徒刑2月 犯罪日期  民國107年10月12日 107年10月12日 107年12月30日 偵查機關年度案號  臺灣臺北地方檢察署108年度偵字第1326號等 臺灣臺北地方檢察署108年度偵字第1326號等 臺灣臺北地方檢察署108年度偵字第1326號等 最後事實審 法院 臺灣臺北地方法院 臺灣臺北地方法院 臺灣臺北地方法院  案號 108年度易字第422號 108年度易字第422號 108年度易字第422號  判決日期 108年7月11日 108年7月11日 108年7月11日 確定判決 法院 臺灣臺北地方法院 臺灣臺北地方法院 臺灣臺北地方法院  案號 108年度易字第422號 108年度易字第422號 108年度易字第422號  確定日期 108年11月5日 108年11月5日 108年11月5日 是否為得易科罰金之案件  是 是 是 是否為得易服社會勞動之案件  是 是 是 備    註  臺灣臺北地方檢察署108年度執字第8804號 臺灣臺北地方檢察署108年度執字第8804號 臺灣臺北地方檢察署108年度執字第8804號   編號1至7業經臺灣桃園地方法院以109年度聲字第1899號裁定應執行有期徒刑4年5月確定（臺灣桃園地方檢察署109年度執更字第3901號）   

編    號  4 5 6 罪    名  攜帶兇器毀越門扇竊盜 （攜帶兇器毀越門扇竊盜罪、踰越門扇竊盜罪） 竊盜 （攜帶兇器竊盜罪） 竊盜 （攜帶兇器竊盜罪） 宣 告 刑  有期徒刑7月（共11罪） 有期徒刑9月 有期徒刑8月 犯罪日期  ①107年9月19日 ②107年10月19日 ③107年10月21日 ④107年11月13日（2次） ⑤107年12月20日 ⑥107年12月21日（2次） ⑦107年12月24日 ⑧107年12月30日 ⑨108年1月3日 107年10月5日 107年10月29日 偵查機關年度案號  臺灣臺北地方檢察署108年度偵字第1326號等 臺灣桃園地方檢察署108年度偵字第10305號 臺灣桃園地方檢察署108年度偵字第9269號 最後事實審 法院 臺灣臺北地方法院 臺灣桃園地方法院 臺灣桃園地方法院  案號 108年度易字第422號 108年度審易字第1022、1504號 108年度審易字第1022、1504號  判決日期 108年7月11日 108年8月5日 108年8月5日 確定判決 法院 臺灣臺北地方法院 臺灣高等法院 臺灣高等法院  案號 108年度易字第422號 108年度上易字第2320號 108年度上易字第2320號  確定日期 108年11月5日 108年12月2日 108年12月2日 是否為得易科罰金之案件  否 否 否 是否為得易服社會勞動之案件  否 否 否 備    註  臺灣臺北地方檢察署108年度執他字第2978號（臺灣高等檢察署108年度執字第269號） 臺灣桃園地方檢察署109年度執字第1069號 臺灣桃園地方檢察署109年度執字第1069號   編號1至7業經臺灣桃園地方法院以109年度聲字第1899號裁定應執行有期徒刑4年5月確定（臺灣桃園地方檢察署109年度執更字第3901號）   

編    號  7 8 罪    名  竊盜 （攜帶兇器竊盜罪） 竊盜 （攜帶兇器毀越門扇竊盜罪） 宣 告 刑  有期徒刑6月 有期徒刑8月 犯罪日期  107年10月8日 107年10月7日 偵查機關年度案號  臺灣桃園地方檢察署108年度偵字第7250號 臺灣桃園地方檢察署108年度偵字第26490號 最後事實審 法院 臺灣桃園地方法院 臺灣高等法院  案號 108年度審易字第1668號 110年度上易字第907號  判決日期 109年2月24日 110年8月17日 確定判決 法院 臺灣桃園地方法院 臺灣高等法院  案號 108年度審易字第1668號 110年度上易字第907號  確定日期 109年3月31日 110年8月17日 是否為得易科罰金之案件  是 否 是否為得易服社會勞動之案件  是 否 備    註  臺灣桃園地方檢察署109年度執字第6658號 臺灣桃園地方檢察署110年度執字第10530號   編號1至7業經臺灣桃園地方法院以109年度聲字第1899號裁定應執行有期徒刑4年5月確定（臺灣桃園地方檢察署109年度執更字第3901號）